臺灣高雄地方法院刑事判決           100年度審訴字第2133號
公  訴  人  臺灣高雄地方法院檢察署檢察官
被      告  振德
上列被告因毒品危害防制條例案件，經檢察官提起公訴（100 年
度毒偵字第3365號），被告於本院準備程序進行中，就被訴事實
為有罪之陳述，經合議庭裁定由受命法官獨任依簡式審判程序審
理，判決如下：
    主  文
振德施用第一級毒品，累犯，處有期徒刑拾月。
    事  實
一、振德前於民國90年間，因施用毒品案件，經送觀察、勒戒
    後，因認有繼續施用毒品傾向，經本院裁定令入戒治處所施
    以強制戒治，於90年7 月31日因停止戒治釋放付保護管束，
    於91年3 月4 日保護管束期滿未經撤銷視為執行完畢，並經
    檢察官為不起訴處分確定。又於強制戒治執行完畢釋放5 年
    內之92年間，再犯施用毒品案件，經本院以92年度簡字第45
    68號簡易判決判處有期徒刑6 月確定。復於95年間，因施用
    毒品案件，分別經本院以95年度訴字第900 號判決判處有期
    徒刑10月確定（下稱第1 罪），及以95年度訴字第2750號判
    決判處有期徒刑8 月，嗣經臺灣高等法院高雄分院以95年度
    上訴字第2051號駁回上訴而確定（下稱第2 罪），上開第1
    、2 罪復經裁定減刑及定應執行有期徒刑8 月確定，於96年
    7 月16日執行完畢出監。詎仍不知戒絕毒癮，竟基於施用第
    一級毒品海洛因之犯意，於99年12月12日下午3 、4 時許，
    在高雄市○○區○○路「麥當勞」之廁所內，以將海洛因摻
    入香菸內點燃之方式，施用海洛因1 次。嗣於99年12月15日
    上午11時許，因另案為警通知前往警局接受調查後，主動供
    承其上開犯行而願接受裁判，復經其同意為警採尿送驗，檢
    驗結果呈可待因及嗎啡陽性反應，而查悉上情。
二、案經高雄市政府警察局刑警大隊移送臺灣高雄地方法院檢察
    署檢察官偵查起訴。
    理  由
一、本件被告振德所犯係死刑、無期徒刑、最輕本刑為3 年以
    上有期徒刑以外之罪，其於準備程序進行中就前揭被訴事實
    為有罪之陳述，經受命法官告知簡式審判程序之旨，並聽取
    當事人之意見後，本院合議庭認無不得或不宜改依簡式審判
    程序進行之情形，爰依刑事訴訟法第273 條之1 第1 項、第
    284 條之1 規定，裁定由受命法官獨任進行簡式審判程序。
    又本件所引屬於審判外陳述之傳聞證據，依同法第273 條之
    2 規定，不受第159 條第1 項關於傳聞法則規定之限制，依
    法有證據能力，均合先敘明。
二、上開犯罪事實，業據被告坦承不諱，且其於99年12月15日上
    午11時20分許為警採尿送驗結果，呈嗎啡、可待因（即海洛
    因代謝物）陽性反應之事實，有高雄市政府警察局刑警大隊
    偵二隊六分隊99年度偵辦毒品案件尿液採證代碼對照表、高
    雄市立凱旋醫院100 年1 月30日濫用藥物尿液檢驗報告（檢
    體編號：L6-41 號）各1 份在卷可佐，足認被告上開任意性
    自白與事實相符，本件事證明確，被告於上開時、地施用海
    洛因之犯行，堪以認定，應予依法論科。
三、按海洛因為毒品危害防制條例第2 條第2 項第1 款所稱之第
    一級毒品，不得施用、持有。是核被告所為，係犯毒品危害
    防制條例第10條第1 項之施用第一級毒品罪。其於施用之前
    持有海洛因之低度行為，為其施用之高度行為所吸收，不另
    論罪。又被告於95年間，因施用毒品案件，分別經本院以95
    年度訴字第900 號判決判處有期徒刑10月確定（即前稱第1
    罪），及以95年度訴字第2750號判決判處有期徒刑8 月，嗣
    經臺灣高等法院高雄分院以95年度上訴字第2051號駁回上訴
    而確定（即前稱第2 罪），上開第1 、2 罪復經裁定減刑及
    定應執行有期徒刑8 月確定，於96年7 月16日執行完畢出監
    等情，有臺灣高等法院被告前案紀錄表在卷可稽，被告受徒
    刑之執行完畢，5 年以內故意再犯上開有期徒刑以上之罪，
    為累犯，應依刑法第47條第1 項規定，加重其刑。被告上開
    犯行，在有偵查犯罪權限之機關尚未發覺犯罪前，主動向警
    察機關坦承犯行，符合刑法第62條前段規定之自首要件，爰
    依法減輕其刑，且因被告同時有前揭加重其刑、減輕其刑之
    事由，依法先加後減之。爰審酌被告經觀察、勒戒及強制戒
    治後，復經法院判刑確定且執行完畢，猶未能徹底戒絕毒品
    ，再犯本案，足見其惡習已深，戒絕毒癮之意志不堅，未能
    體悟施用毒品對自身、家人造成之傷害及社會之負擔，自屬
    可議；惟念及被告犯後坦承犯行，且施用毒品本質上係屬戕
    害自身健康之行為，尚未直接危害他人，反社會性程度應屬
    較低，及其於此之前因施用毒品經法院論罪科刑之次數，暨
    其犯罪之動機、目的、手段等一切具體情狀，量處如主文所
    示之刑。
據上論斷，應依刑事訴訟法第273 條之1 第1 項、第299 條第1
項前段，毒品危害防制條例第10條第1 項，刑法第11條前段、第
47條第1 項、第62條前段，判決如主文。
本案經檢察官陳俊宏到庭執行職務。
中    華    民    國   100    年    12    月    29    日
                  刑事第十庭    法  官  毛妍懿
以上正本證明與原本無異。
如不服本判決應於收受判決後10日內向本院提出上訴書狀，並應
敘述具體理由。其未敘述上訴理由者，應於上訴期間屆滿後20日
內向本院補提理由書(均須按他造當事人之人數附繕本)「切勿逕
送上級法院」。
中    華    民    國   100    年    12    月    29    日
                                書記官  陳蓉柔
附錄本案論罪科刑法條：
毒品危害防制條例第10條
施用第一級毒品者，處6 月以上5 年以下有期徒刑。
施用第二級毒品者，處3 年以下有期徒刑。